# 求助陈版及网友，委托贷款利息在哪个会计科目列报

提问人：剑 寒九州 时间：2022-01-13 19:06:49
求助陈版及网友， 2021 年执行新收入、新金融工具准则后，一般企业委托贷款归类为“以摊余成本计量的金融资产”在“其他流动资产”或“其他非流动资产”列报；但是委托贷款的利息应该计入“财务费用-利息收入”还是“其他业务收入”呢？
非常感谢！

回答人：chenyiwei
投资收益。
另外，在新金融工具准则下，委托贷款一年期以上的部分是“债权投资”，不是“其他非流动资产”。